【裁判字號】    91,易,4213
【裁判日期】    920130
【裁判案由】    竊盜
【裁判全文】
臺灣高雄地方法院刑事判決                        九十一年度易字第四二一三號
    公  訴  人  臺灣高雄地方法院檢察署檢察官
    被      告  乙○○  男  二.
    被      告  甲○○  男  四.
右列被告因竊盜案件，經檢察官提起公訴（九十一年度偵字第二四六八九號），本院
判決如左：
    主  文
乙○○、甲○○共同竊盜未遂，累犯，各處拘役參拾日，如易科罰金均以參佰元（即
新臺幣玖佰元）折算壹日。
    事  實
一、乙○○前於民國八十七年間因竊盜案件，經本院以八十七年少連易字第一八號判
    處有期徒刑二年確定，九十一年一月十八日縮刑假釋，至九十一年五月十七日縮
    刑假釋期滿，以已執行論。甲○○前於八十一年間因違反麻醉藥品管理條例及肅
    清煙毒條例案件，經臺灣屏東地方法院以八十二年度訴字第四九號分別判處有期
    徒刑七月及三年六月，應執行有期徒刑三年十月確定，八十三年十一月二日縮刑
    假釋，復於八十四年間再因肅清煙毒條例案件，經本院以八十四年度訴字第七六
    八號判處有期徒刑三年五月確定，並經撤銷假釋，接續執行，至九十年五月十五
    日縮刑執行完畢。
二、乙○○與甲○○於九十一年十一月六日上午十時十分許，二人騎乘機車行經高雄
    縣大寮鄉大發工業區○○○街十六號「合強不銹鋼廠」側門時，見該工廠已無營
    業，並無人看守，竟共同基於為自己不法所有意圖之犯意聯絡，趁該工廠大門未
    上鎖之際，進入該工廠廠區欲竊取財物，嗣二人於著手搜尋財物時，因不慎觸動
    保全系統，經保全人員丙○○趕往該處並報警前來處理，當場逮捕乙○○及甲○○。
三、案經高雄縣政府警察局林園分局報請臺灣高雄地方法院檢察署檢察官偵查起訴。
    理  由
一、訊據被告乙○○及甲○○矢口否認右揭犯行，乙○○辯稱：整個工廠看起來已經
    廢棄，我們只想進去撿一些不要的鐵製物品云云，甲○○則辯稱：我們只是去撿
    不要的東西，玩玩小狗而已云云。惟查右揭事實：
  (一)業據證人即保全人員丙○○於九十一年一月三日本院訊問時證稱：「九十一年十
    一月六日上午十時十分許，合強不銹鋼廠警報器發出警報聲響，由我趕去處理，
    我到現場時，看到有人從廠裡面走出來，就是被告乙○○、甲○○，當時到現場
    外面門本來有鎖」等語，核與右揭事實相符。
  (二)復有案發現場照片四幀附卷可參，依各該照片所示，合強不銹鋼廠有圍牆及大門
    ，足以與外界明顯區隔，如該工廠廠區內有置放物品，依經驗及論理法則判斷，
    應可推知係該工廠所有人持有之物品，如被告意欲進入拿取財物，即屬破壞原持
    有人對該物品持有關係之竊盜行為，應可認定。
  (三)參以被告二人亦自承要入內撿拾鐵製物品，其有不法所有之意圖，亦可認定。
  (四)又被告於警詢時均供稱進入工廠內四週尋找看看有無廢鐵或紙板等東西，經過尋
    找沒發現等語，顯見被告以係行竊之意思接近財物，並進而物色財物，對於該工
    廠所有人對於廠區內財物之持有關係，處於隨時可能破壞之情境，對於持有財產
    法益侵害結果之發生，相當密接，可認為被告等二人已為竊盜行為之著手。
  (五)又證人丙○○雖證稱門本來有鎖等語，惟為被告等二人堅詞否認，亦無其他證據
    可證明被告等二人有破壞門鎖進入該工廠之行為，是本件並無毀越門扇或其他安
    全設備而犯竊盜罪之情形，附此敘明。
  (六)綜上所述，被告所辯顯為卸責之詞，不足採信，本件事證明確，其等犯行已堪認
    定，應依法論科。
二、核被告所為，係犯刑法第三百二十條第三項、第一項之竊盜未遂罪。被告二人就
    上揭犯行，有犯意之聯絡及行為之分擔，皆為共同正犯。被告乙○○前於八十七
    年間因竊盜案件，經本院以八十七年少連易字第一八號判處有期徒刑二年確定，
    九十一年一月十八日縮刑假釋，至九十一年五月十七日縮刑假釋期滿，以已執行
    論，甲○○前於八十一年間因違反麻醉藥品管理條例及肅清煙毒條例案件，經臺
    灣屏東地方法院以八十二年度訴字第四九號分別判處有期徒刑七月及三年六月，
    應執行有期徒刑三年十月確定，八十三年十一月二日縮刑假釋，復於八十四年間
    再因肅清煙毒條例案件，經本院以八十四年度訴字第七六八號判處有期徒刑三年
    五月確定，並經撤銷假釋，接續執行，至九十年五月十五日縮刑執行完畢，有卷
    附臺灣高等法院被告全國前案紀錄表各一件附卷可稽，其等二人受有期徒刑執行
    完畢，五年以內再犯有期徒刑以上之本罪，為累犯，均依法加重其刑。又被告等
    二人已著手於竊盜犯罪行為之實施，而尚未竊得財物，為未遂犯，酌依刑法第二
    十六條前段規定減輕其刑，並先加後減。審酌被告乙○○有竊盜、違反麻醉藥品
    管理條例等前科，甲○○有肅清煙毒條例、違反麻醉藥品管理條例等前科，素行
    不良，本件並未造成被害人財物損害，情節尚非重大等一切情狀，分別量處如主
    文所示之刑，並均諭知易科罰金折算標準，以資儆懲。
據上論斷，應依刑事訴訟法第二百九十九條第一項前段、刑法第三百二十條第三項、
第一項、第二十八條、第四十七條、第二十六條、第四十一條第一項、罰金罰鍰提高
標準條例第一條前段，判決如主文。
本案經檢察官葉淑文到庭執行職務。
中      華      民      國    九十二    年      一      月     三十     日
                                  臺灣高雄地方法院刑事第四庭
                                      法  官  陳業鑫
右正本證明與原本無異。
如不服本判決，應於判決送達後十日內，向本院提出上訴狀。
                                      書記官  陳素徵
中      華      民      國    九十二    年      一      月     三十     日
附錄本判決論罪法條
刑法第三百二十條
意圖為自己或第三人不法之所有，而竊取他人之動產者，為竊盜罪，處五年以下有期
徒刑、拘役或五百元以下罰金。
意圖為自己或第三人不法之利益，而竊佔他人之不動產者，依前項之規定處斷。
前二項之未遂犯罰之。


司法院資訊處製作；財團法人民間司法改革基金會備份。
